# 短期临时出租房属于投资性房地产吗？

提问人：lxch119 时间：2013-06-03 13:42:10
根据准则讲解： 对企业持有以备经营出租的空置建筑物或在建建筑物，如董事会或类似机构作出书面决议，明确表明将其用于经营租出且持有意图短期内不再发生变化的，即使尚未签定 租赁协议，也应视为投资性房地产。 根据公司不准备长期出租，并准备收回自用的情况，并结合上述讲解，可以认定，作为投资性房地产不合适。

回答人：chenyiwei
赞同此观点。认定为投资性房地产应当满足的条件是：该资产的成本后续将主要通过出租、出售等方式收回。所以短期出租不会从根本上改变其成本回收的主要现金来源，不应改变其分类。